【裁判字號】    89,交聲,4
【裁判日期】    890502
【裁判案由】    聲明異議
【裁判全文】
臺灣嘉義地方法院交通事件裁定                        八十九年度交聲字第四號
    原處分單位  交通部公路局嘉義區監理所
    受處分  人
    即異議  人  甲○○
右受處分人因違反道路交通管理處罰條例案件，對於交通部公路局嘉義區監理所八十
八年十二月二十三日所為之處分 (嘉監三違駕字第七○－二一三○四四號裁決書)，
聲明異議，本院裁定如左：
    主  文
異議駁回。
    理  由
一、按汽車駕駛人，行經有燈光號誌管制之交岔路口闖紅燈者，處六百元以上一千二
    百元（折算新台幣為一千八百元以上三千六百元以下）以下罰鍰；又違反第五十
    三條規定者，各記違規點數三點，道路交通管理處罰條例第五十三條、第六十三
    條第一項第三款分別定有明文。
二、本件聲明異議略以：受處分人即異議人於民國八十八年十一月三十日二十一時四
    十五分許，開發違規單之警員蘇百川當日所服勤務之地點係三多三路與自強三路
    建台百貨之十字路口，與異議人違規之自強三路與興中路之十字路口，二者相差
    二、三百公尺之遠，且三多三路與自強三路建台百貨之十字路口，因建台百貨之
    霓紅燈閃爍不停，影響視線，警員必誤認異議人闖紅燈，原處分機關裁罰違誤，
    為此聲明請求撤銷原處分云云。復辯以：江先生（另一警員）並未看到，是與蘇
    百川爭吵江宏流才過來，云云。經查異議人駕駛前述車輛於上開時地違規闖紅燈
    一節，業經證人即本件舉發之高雄市交通警察大隊員警蘇百川到庭證稱：當日在
    興中路與三多路之間執行勤務（見本院八十九年一月二十七日訊問筆錄），並陳
    稱：異議人係由北向南行駛，原取締地點在永興街西南角巡邏車後執行勤務，因
    有些車輛不接受盤查，右轉永興街離去，才改在永興街西北角取締違規，該車確
    係闖紅燈（八十九年二月一日蘇百川書面說明），異議人從興中街口由北向南過
    來，紅錄燈在與興中街與自強三路口，值勤在永興街與自強三路口值勤，興中路
    與永興街約三、四十公尺等語（本院八十九年三月十六日訊問筆錄），核與證人
    即共同值勤之員警江宏流到庭證稱：當日與蘇百川一同值勤，．．．我們主動把
    定點轉到永興街口，異議人從興中街闖紅燈過來，原本排的點是在三多路，因有
    人看到我們，他們就往別地方走，故移位置．．．在該位置（指自強、永興街口
    西北角）可以清楚看得到等情節相符，並有違規現場位置圖一份及現場照片五張
    附卷可資佐證，參以卷附照片編號五所示之自強、永興街口西北角觀視自強、興
    中街口，如以永興街口路牌觀測興中街口之四海豆漿店，二街口間距離，並非如
    本件異議人所言係二、三百公尺，仍屬目測可觀察得知之距離。則異議人前揭抗
    辯，核與事實不符，洵無足採。從而，本件事證明確，異議人確有違反道路交通
    管理處罰條例第五十三條規定之事實，已堪認定，原處分機關據以裁處罰鍰新台
    幣一千八百元，並依道路交通管理處罰條例第六十三條第一項第三款規定記違規
    三點，自無不合，本件聲明異議無理由，應予駁回。
三、據上論斷，應依道路交通案件處理辦法第十九條，裁定如主文。
中      華      民      國    八十九    年      五    月       二       日
                                    臺灣嘉義地方法院交通法庭
                                        法  官  蔡  廷  宜
右正本證明與原本無異。
如不服本裁定，應於裁定送達後五日內向本院提出抗告狀（應附繕本）。
中      華      民      國    八十九    年      五    月       三       日
                                        書記官  張  鑽  銘


司法院資訊處製作；財團法人民間司法改革基金會備份。
